# 求助陈老师：关于股权无偿划转的会计处理

提问人：xukefeng1981 时间：2020-05-16 12:08:00
陈老师您好：
目前碰到以下问题：
A公司为国资委全资之子公司，A公司100%持有B公司。现根据国资委决议，A公司将持有B公司100%划转给同一国资委控股的另外一个集团公司。A公司作为资产划出方，假设 2020 年 1 月 1 日划转出去单体层面：借：资本公积 贷：长期股权投资。合并层面我现在有一点疑问：
观点一：以B公司账面所有者权益，依次冲减B公司账面资本公积、盈余公积、未分配利润；同时未分配利润如果是年初继续冲减年初，体现在所有者权益变动表中的本年变动中，但是不影响本期损益。
观点二：编制 2020 年 1 月合并报表时，由于不再纳入合并范围，就剩一个年初已纳入合并范围的未分配利润，此时，依次冲减合并层面资本公积、盈余公积（以母公司账面资本公积、盈余公积为限），差额冲减 未分配利润，也不影响本期损益。
请问陈老师哪种观点合适？正确的做法是什么？有无政策依据。
非常感谢！

回答人：chenyiwei
建议采用观点一，这也是无偿划出交易的通常处理方法。其中，如果此次划转系涉及“三去一降一补”等特殊背景的，则按“关于印发《规范“三去一降一补”有关业务的会计处理规定》的通知”（财会[2016]17号）第一条规定处理。